臺灣臺南地方法院刑事判決　　　　　　　　　　　　　九十一年度易字第一二一號
　　公　訴　人　臺灣台南地方法院檢察署檢察官
　　被　　　告　乙○○
右列被告因詐欺案件，經檢察官提起公訴（九十年度偵字第九五六四號），本院判決
如左：
    主  文
乙○○無罪。
    理  由
一、公訴意旨略以：被告乙○○因失業，閱報見租用存摺廣告，乃與綽號「賴先生」
    之男子聯絡，另被告甲○○（業經本院另行審結）亦與「賴先生」及不詳姓名者
    ，共同意圖為自己不法之所有，乙○○於民國九十年二月五日在台中縣大里市「
    新天地餐廳」門口，以每月租金新台幣（下同）一千七百元代價，將其在南投郵
    局（０４００００號）開立第０一三三一六號帳戶存摺、提款卡與印章出租給「
    賴先生」使用，甲○○亦提供其在台中縣大雅郵局（００二一二二號）開立第０
    七四六七五號帳戶供不詳姓名者使用，嗣「賴先生」與不詳姓名者以「裕欣電腦
    科技有限公司」名義郵寄刮刮樂對獎單給丙○○，嚴女一時貪念，刮出號碼依對
    獎單上免付費客服專線「０八０─三三六六六八號」打電話詢問，有自稱「張惠
    娟」、「周志興副理」、「汪經理」者（下稱刮刮樂詐騙集團）打電話對丙○○
    佯稱對中四十八萬元獎金，並以需付七萬二千元稅金，始能領到獎金等語，使丙
    ○○陷於錯誤，依指示於同年三月十三日自台南縣永康郵局匯款七萬二千元入甲
    ○○在台中縣大雅局郵帳戶後，因未見對方交付獎金，始知被騙。因認被告乙○
    ○與「賴先生」等人共同涉有刑法第三百三十九條第一項之詐欺取財罪。
二、公訴人認被告涉有上開犯行，無非以被告之帳戶為被害人所匯款之帳戶，然郵局
    開戶僅需少數金錢即可辦理，被告乙○○卻以每月一千元代價出租給不認識之人
    使用，應明知對方有不法使用意圖云云，為主要依據。被告乙○○則堅決否認有
    上開犯行，辯稱伊因孩子需要奶粉錢，不得已出租帳號，惟不知對方將之用於犯
    罪等語。
三、按犯罪事實，應依證據認定之，無證據不得推定其犯罪事實。又不能證明被告犯
    罪者，應諭知無罪之判決，刑事訴訟法第一百五十四條、第三百零一條第一項分
    別定有明文。又認定不利於被告之事實，須依積極證據，苟積極證據不足為不利
    於被告事實之認定時，即應為有利於被告之認定，更不必有何有利之證據，且被
    告之抗辯或反證縱屬虛偽，仍不能以此資為積極證據應予採信之理由。另按共同
    正犯之成立，除有行為分擔外，尚需有共同實施犯罪之意思，即共同正犯間彼此
    相互利用對方行為共同合力實施犯罪之意思聯絡，從而共同正犯之一人對其他共
    同正犯欲實施何種犯罪行為，不僅需明知，且需有利用他人之行為以達成自己之
    犯罪目的，乃屬當然之理。經查被告之帳號固然被作為刮刮樂詐騙集團轉帳取款
    之帳號，惟刮刮樂詐騙集團均使用人頭之帳號作為轉帳及取款之工具，以防遭檢
    警查獲，而本件公訴人並未舉被告與該刮刮樂詐騙集團有任何聯絡、接觸等犯意
    聯絡之證據，復無任何被告領取上開被害人被詐騙款項之錄影帶或取款單資為被
    告犯罪之積極證據，故自難以被告之帳號經刮刮樂詐騙集團使用，遽謂被告明知
    對方有不法使用意圖。況且將存摺、提款卡交予他人使用，他人可能用於洗錢、
    逃漏稅捐及如本案作為詐欺取財等犯罪行為不一而足，故被告與「賴先生」間是
    否有就詐欺取財等特定犯罪行為，有犯意聯絡，亦非無疑，從而自不能以被告將
    存摺租用予他人，與一般情理相違，即為被告有罪之認定。
四、綜上所述，參互印證，本件依調查所得證據尚不足證明被告確有詐欺之犯行，此
    外復查無其他積極證據足資證明被告有右述犯行，揆諸首開說明，犯罪尚屬不能
    證明，爰為無罪之諭知。
五、被告經合法傳喚無正當理由不到庭，本件本院認係無罪之案件，故不待其陳述逕
    行判決。
據上論斷，應依刑事訴訟法第三百零一條第一項、第三百零六條，判決如主文。
中    華    民    國      九十一    年      三        月      二十九    日
                                  臺灣臺南地方法院刑事第二庭
                                            法  官  鄧希賢
右正本證明與原本無異
如不服本判決應於送達後十日內向本院提出上訴狀
                                            書記官  汪維屏
中    華    民    國      九十一    年      三        月      二十九    日
